【裁判字號】    95,訴,1834
【裁判日期】    950731
【裁判案由】    毒品危害防制條例
【裁判全文】
臺灣板橋地方法院刑事判決              95年度訴字第1834號
公  訴  人  臺灣板橋地方法院檢察署檢察官
被      告  甲○○
上列被告因違反毒品危害防制條例案件，經檢察官提起公訴（九
十五年度毒偵字第三四七五號），被告於準備程序認罪，本院以
簡式審判程序判決如下：
    主  文
甲○○施用第壹級毒品，處有期徒刑捌月。又施用第貳級毒品，
處有期徒刑伍月。應執行有期徒刑拾月。
    事  實
一、甲○○前於民國九十四年間因施用第一級毒品案件，經觀察
    、勒戒後認無繼續施用毒品之傾向，而於九十四年三月十六
    日執行完畢獲釋出所，並經臺灣板橋地方法院檢察署檢察官
    於同日以九十四年度毒偵字第一一九六號為不起訴處分確定
    。又於五年內之九十四年五月至九月間，犯連續施用第一級
    毒品罪及連續施用第二級毒品罪，經臺灣桃園地方法院於九
    十五年四月十三日以九十五年度訴字第二二０號判處有期徒
    刑七月（連續施用第一級毒品部分）、四月（連續施用第二
    級毒品部分），應執行有期徒刑九月，並於九十五年五月八
    日確定（目前尚未執行，故於本案尚不構成累犯，其判決效
    力亦不及於本案）。詎猶不知悔改，竟於九十五年五月二日
    傍晚某時許，在臺北縣新莊市某友人住處內（地址不詳），
    以將海洛因摻入香菸後點燃吸入其煙霧之方式，施用第一級
    毒品海洛因一次。旋於二十分鐘後，又以將安非他命置入吸
    食器後以火燒烤吸入其煙霧之方式，施用第二級毒品安非他
    命一次。嗣經警於同日二十二時三十分許，在臺北縣新莊市
    ○○路八九七號前查獲，經將其尿液送請檢驗後，確認其尿
    液中含有鴉片類及安非他命類陽性反應，因而查悉上情。
二、案經臺北縣政府警察局新莊分局報請臺灣板橋地方法院檢察
    署檢察官偵查起訴。
    理  由
一、上揭犯罪事實，業據被告甲○○於本院審理時坦承不諱，其
    於九十五年五月三日十三時十五分所採集之尿液，經送請臺
    灣檢驗科技股份有限公司檢驗後，確呈鴉片類及安非他命類
    陽性反應，有該公司濫用藥物尿液檢驗報告附卷可稽（毒偵
    字卷第七二頁），參以被告前有施用第一、二級毒品海洛因
    及安非他命之紀錄，而施用海洛因及安非他命之成癮性及復
    犯率極高，堪認其前揭自白屬實。次查被告前於九十四年間
    因施用第一級毒品案件，經觀察、勒戒後認無繼續施用毒品
    之傾向，而於九十四年三月十六日執行完畢獲釋出所，並經
    臺灣板橋地方法院檢察署檢察官於同日以九十四年度毒偵字
    第一一九六號為不起訴處分確定。又於五年內之九十四年五
    月至九月間，犯連續施用第一級毒品罪及連續施用第二級毒
    品罪，經臺灣桃園地方法院於九十五年四月十三日以九十五
    年度訴字第二二０號判處有期徒刑七月（連續施用第一級毒
    品部分）、四月（連續施用第二級毒品部分），應執行有期
    徒刑九月，並於九十五年五月八日確定，有該判決書及臺灣
    高等法院被告前案紀錄表附卷可參，其經觀察勒戒執行完畢
    釋放後五年內再犯本案施用毒品犯行事證明確，應依法予以
    論罪科刑。
二、本案被告行為後，刑法及其施行法業於九十五年七月一日修
    正施行，關於新舊法律變更之比較適用，原則上應就罪刑有
    關之共犯、未遂犯、想像競合犯、牽連犯、連續犯、結合犯
    ，以及累犯加重、自首減輕暨其他法定加減原因（如身分加
    減）與加減例等一切情形，綜其全部罪刑之結果而為比較（
    最高法院九十五年第八次會議關於中華民國刑法九十四年修
    正施行後之法律比較適用決議第一點第(四)小點參照），而此
    次修法與本案罪刑相關者，僅有刑法第十一條、第五十一條
    第五款等規定，本院認(1)修正後刑法第十一條已明定刑法總
    則於其他法律有刑罰或「保安處分」之規定者，亦適用之，
    依其立法理由，乃為使法規範明確，故修正後之新法並未較
    舊法有利於被告；(2)修正後刑法第五十一條第五款係將多數
    有期徒刑之合併定其應執行刑上限由二十年提高為三十年，
    與修正前同條款之規定相較，並未對被告較為有利。經綜合
    比較前述各項法律變更之結果後，本案因修正後之規定並未
    對被告更為有利，依據修正後刑法第二條第一項前段，應一
    體適用修正前刑法之規定，合先敘明。
三、核被告所為，係犯毒品危害防制條例第十條第一項之施用第
    一級毒品罪，及同條第二項之施用第二級毒品罪。其施用前
    、後持有第一、二級毒品之低度行為，應分別為其施用第一
    、二級毒品之高度行為所吸收，不另論罪。其所犯前開二罪
    之構成要件、方法及時間均屬不同，顯係基於個別犯意所為
    ，應予分論併罰之。爰審酌被告前曾因施用毒品而受觀察勒
    戒、刑之宣告及執行，當知施用毒品除戕害身心及危害社會
    秩序外，亦為法律所不准，詎猶不知戒除毒癮執意再犯，可
    見其素行不端，兼衡其智識程度，及犯後已坦承犯行，庭訊
    時態度良好等一切情狀，量處如主文所示之刑【新法第五十
    七條之規定，為法院就刑之裁量審認標準見解之明文化，非
    屬法律之變更，此有前揭最高法院九十五年五月二十三日第
    八次刑事庭會議決議第六點第(一)小點可資參照，自無新舊法
    比較之問題，應直接適用修正後之規定】，並依修正前刑法
    第五十一條第五款，定其應執行之刑。
四、末按除被告所犯為死刑、無期徒刑、最輕本刑為三年以上有
    期徒刑之罪或高等法院管轄第一審案件者外，於前條第一項
    程序進行中，被告先就被訴事實為有罪之陳述時，審判長得
    告知被告簡式審判程序之旨，並聽取當事人、代理人、辯護
    人及輔佐人之意見後，裁定進行簡式審判程序，刑事訴訟法
    第二百七十三條之一定有明文。查本件被告所犯前開二罪，
    均非最輕本刑三年以上之罪，且被告於九十五年七月二十四
    日準備程序進行中，復就被訴事實為有罪之陳述，經告知被
    告簡式審判程序之旨，被告及公訴人對於本件改依簡式審判
    程序審理亦均表示無意見，是本院合議庭即依前揭刑事訴訟
    法規定，裁定本件進行簡式審判程序，附此說明。
據上論斷，應依刑事訴訟法第二百九十九條第一項前段、第二百
七十三條之一第一項，毒品危害防制條例第十條第一、二項，修
正前刑法第十一條前段、修正後刑法第二條第一項前段、修正前
刑法第五十一條第五款，判決如主文。
本案經檢察官王家春到庭執行職務
中    華    民    國    95    年    7     月    31    日
                  刑事第八庭  法  官  楊明佳
上列正本證明與原本無異。
如不服本判決，應於判決送達後十日內向本院提出上訴狀（應附
繕本），上訴於臺灣高等法院。
                              書記官  黃炎煌
中    華    民    國    95    年    7     月    31    日
附錄法條：
毒品危害防制條例第十條
施用第一級毒品者，處六月以上五年以下有期徒刑。
施用第二級毒品者，處三年以下有期徒刑。


司法院資訊處製作；財團法人民間司法改革基金會備份。
